【裁判字號】    99,訴,2085
【裁判日期】    990729
【裁判案由】    毒品危害防制條例
【裁判全文】
臺灣板橋地方法院刑事判決              99年度訴字第2085號
公  訴  人  臺灣板橋地方法院檢察署檢察官
被      告  甲○○
上列被告因違反毒品危害防制條例案件，經檢察官提起公訴（99
年度毒偵字第3530號），被告於準備程序中就被訴事實為有罪之
陳述，經本院合議庭裁定由受命法官獨任進行簡式審判程序，並
判決如下：
    主  文
甲○○施用第二級毒品，累犯，處有期徒刑陸月，如易科罰金，
以新臺幣壹仟元折算壹日。扣案甲基安非他命壹包（驗餘含袋重
壹點壹伍壹捌公克），沒收銷燬之。
    事  實
一、甲○○前因施用毒品，經本院以94年度毒聲字第2358號裁定
    送勒戒處所觀察、勒戒，於民國95年2 月23日執行完畢，認
    無繼續施用毒品之傾向，由臺灣板橋地方法院檢察署檢察官
    以95年度毒偵緝字第84、93號、95年度毒偵字第1045號為不
    起訴處分確定。復施用毒品，經本院以95年度簡上字第599
    號判決判處有期徒刑4 月，如易科罰金，以銀元300 元折算
    1 日確定，於96年1 月10日易科罰金執行完畢。又因違反毒
    品危害防制條例案件，經本院以95年度訴字第3127號判決判
    處有期徒刑2 月確定，及因違反藥事法案件，經臺灣高等法
    院以96年度上訴字第1944號判決判處有期徒刑8 月，減為有
    期徒刑4 月確定，上開二罪，經本院以97年度聲減字第327
    號裁定就尚未減刑部分減刑後，定應執行有期徒刑4 月，如
    易科罰金，以銀元300 元折算1 日確定，於97年7 月7 日易
    科罰金執行完畢。又因違反毒品危害防制條例案件，經本院
    以97年度簡字第1272號判決判處有期徒刑4 月，如易科罰金
    ，以新臺幣1000元折算1 日確定，及因施用毒品、詐欺等案
    件，分別經本院以97年度簡字第1410、5828號判決判處有期
    徒刑4 月、有期徒刑5 月，如易科罰金，均以新臺幣1000元
    折算1 日確定，上開三罪，經本院以98年度聲字第3374號裁
    定定應執行有期徒刑10月，如易科罰金，以新臺幣1000元折
    算1 日確定，於99年1 月27日執行完畢。詎未知悛悔，猶基
    於施用第二級毒品之犯意，於99年4 月16日下午5 時許，在
    臺北縣新店市○○街303 巷9 弄7 號住處，以將甲基安非他
    命置入玻璃球內燒烤產生煙霧之方式，施用甲基安非他命1
    次。嗣於翌日凌晨1 時許，在臺北縣中和市○○街357 號3
    樓306 室為警查獲，並扣得甲基安非他命1 包（起訴書關於
    第二級毒品甲基安非他命，均誤載為第一級毒品海洛因，經
    公訴人於本院審理時當庭更正。）
二、案經臺北縣政府警察局中和第一分局報請臺灣板橋地方法院
    檢察署檢察官偵查起訴。
    理  由
一、上揭事實，業據被告甲○○於本院審理時坦承不諱，並有甲
    基安非他命1 包扣案可資佐證。且被告為警查獲後所排放之
    尿液經採樣送驗，以酵素免疫分析法檢驗及氣相層析質譜儀
    法確認檢驗結果，於甲基安非他命之代謝物呈陽性反應，有
    臺灣檢驗科技股份有限公司濫用藥物檢驗報告1 件在卷足稽
    。而前述扣案毒品經以氣相層析質譜儀分析法鑑定結果，確
    含甲基安非他命成分，驗餘含袋重1.1518公克，亦有交通部
    民用航空局航空醫務中心99年5 月27日航藥鑑字第0993473
    號毒品鑑定書1 件存卷為憑，俱徵被告前揭不利於己之自白
    與事實相符。綜上，本案事證明確，被告犯行堪予認定。
二、按甲基安非他命係毒品危害防制條例所規定之第二級毒品，
    被告施用之，核係犯同條例第10條第2 項之施用第二級毒品
    罪。被告施用甲基安非他命前後持有第二級毒品之低度行為
    ，為施用之高度行為所吸收，不另論罪。又被告有如前所述
    論罪科刑之執行紀錄，有臺灣高等法院被告前案紀錄表可參
    ，其於徒刑執行完畢後5 年內故意再犯上開有期徒刑以上之
    罪，為累犯，應依刑法第47條第1 項規定，加重其刑。爰審
    酌被告曾因施用毒品經觀察、勒戒，獲不起訴處分之寬典，
    且有因施用毒品經論罪科刑之執行紀錄，猶施用甲基安非他
    命再犯本罪，顯見其自制力薄弱，漠視法令禁制濫用毒品，
    應予非難，兼衡被告施用甲基安非他命所生危害實以自戕健
    康為主，暨被告犯罪後之態度等一切情狀，量處如主文所示
    之刑，並諭知易科罰金之折算標準，資為懲儆。
三、扣案甲基安非他命1 包（其包裝袋1 只無法析離，除經取樣
    鑑驗用罄部分，失其違禁物之性質，毋庸宣告沒收外，驗餘
    含袋重1.1518公克），為查獲之毒品，不問屬於犯人與否，
    應依毒品危害防制條例第18條第1 項前段規定，沒收銷燬之
    。
據上論斷，應依刑事訴訟法第273 條之1 第1 項、第299 條第1
項前段，毒品危害防制條例第10條第2 項、第18條第1 項前段，
刑法第11條、第47條第1 項、第41條第1 項前段，判決如主文。
本案經檢察官張瑞玲到庭執行職務。
中    華    民    國    99    年    7     月    29    日
                  刑事第二十庭  法  官  廖怡貞
以上正本證明與原本無異。
如不服本判決，應於判決送達後10日內，向本院提出上訴狀，上
訴於臺灣高等法院（須附繕本）。
                                書記官  林惠齡
中    華    民    國    99    年    8     月    2     日
※附錄本案論罪科刑法條全文※
毒品危害防制條例第10條：
施用第一級毒品者，處6 月以上5 年以下有期徒刑。
施用第二級毒品者，處3 年以下有期徒刑。

司法院資訊處製作；財團法人民間司法改革基金會備份。
